臺灣臺中地方法院刑事判決
111年度金訴字第1158號
公  訴  人  臺灣臺中地方檢察署檢察官
被      告  羅心茹



上列被告因違反洗錢防制法等案件，經檢察官提起公訴（111年
度偵字第21741號、第23563號）及移送併辦（111年度偵字第230
44號、第25070號、第25680號、第26149號），本院判決如下：
    主    文
羅心茹幫助犯洗錢防制法第十四條第一項之一般洗錢罪，處有期
徒刑陸月，併科罰金新臺幣拾萬元，罰金如易服勞役，以新臺幣
壹仟元折算壹日。
    犯罪事實
一、羅心茹於民國110年11月底，在社群網站FACEBOOK（下稱臉
    書）社團「朵拉」，結識真實姓名、年籍不詳、暱稱「成成
    」之人，「成成」告知羅心茹可以合作網拍，惟須交付帳戶
    及提款卡等語。羅心茹明知個人在金融機構帳戶之資料（含
    存摺、金融卡及密碼、網路銀行帳號及密碼），係供自己使
    用之重要理財工具，關係個人身分、財產之表徵，且可預見
    將金融機構帳戶資料交由他人使用，極易被利用為與財產有
    關之犯罪工具，而可能成為幫助他人詐欺取財匯款及掩飾或
    隱匿實施詐欺犯罪所得財物之去向及所在之工具，進而對詐
    欺取財、洗錢正犯所實行之犯行施以一定助力，竟基於縱使
    發生上開結果，亦不違背其本意之幫助詐欺取財及幫助洗錢
    之不確定故意，於110年12月1日前某時，在臺北市南港車站
    ，將申設之彰化商業銀行帳號00000000000000號（下稱彰化
    銀行帳戶）、第一商業銀行帳號00000000000號（下稱第一
    銀行帳戶）之存摺、提款卡（含密碼）、網路銀行帳號（含
    密碼）提供予姓名年籍均不詳之成年男子（下稱甲男），而
    容任甲男利用上開帳戶作為詐騙他人匯款及掩飾或隱匿實施
    詐欺犯罪所得財物之去向及所在之工具。嗣甲男即與所屬詐
    欺犯罪組織其他不詳成員共同基於三人以上詐欺取財及洗錢
    之犯意聯絡，分別於如附表所示之時間，以如附表所示之方
    式，向如附表所示之人施用詐術，致其等陷於錯誤，依指示
    分別匯款至附表所示帳戶內（詐騙時間、方式、被害人姓名
    、匯款時間、金額及人頭帳戶，均詳如附表所示），詐欺犯
    罪組織不詳成員旋即操作網路銀行將詐得款項匯入另一金融
    帳戶，以此方式製造金流斷點，隱匿詐欺犯罪所得去向、所
    在。
二、案經楊碧茹、彭月珠、陳餘鈞、彭玉純訴由桃園市政府警察
    局中壢分局、新北市政府警察局三重分局、中和分局、新竹
    縣政府警察局竹東分局；何依濃、張麗娟、顧洧漩、林怡帆
    、莊昭宏、林采蓉、何嵩基、曾雋庭、葉美英、張正藍、謝
    克強、李國濬、蔡淑芳告訴及臺中市政府警察局大甲分局報
    告臺灣臺中地方檢察署檢察官偵查起訴及移送併辦。
    理    由
一、證據能力：
  ㈠按被告以外之人於審判外之陳述，雖不符刑事訴訟法第159條
    之1至第159條之4之規定，然經當事人於審判程序同意作為
    證據，法院審酌該言詞陳述作成時之情況，認為適當者，亦
    得為證據。刑事訴訟法第159條之5第1項定有明文。經查，
    檢察官、被告羅心茹就本判決以下所引用被告以外之人於審
    判外之陳述，均同意有證據能力（見本院卷第218頁），本
    院審酌該等證據之取得過程並無瑕疵，以之作為證據係屬適
    當，認均有證據能力。
  ㈡次按傳聞法則乃對於被告以外之人於審判外之言詞或書面陳
    述而為之規範。本件判決以下引用之非供述證據，無刑事訴
    訟法第159條第1項規定傳聞法則之適用，經本院於審理時依
    法踐行調查證據程序，與本案待證事實具有自然之關聯性，
    且無證據證明係公務員違法取得之物，依法自得作為證據。
二、認定犯罪事實所憑證據及理由：
　㈠上開犯罪事實，業據被告於本院審理時坦承不諱（見本院卷
    第232頁），並有附表「證據清單」欄所示證據可資為憑，
    足認被告任意性之自白與事實相符，應堪採信。
　㈡綜上，本案事證已臻明確，被告犯行堪以認定，應依法論科
    。　　
三、論罪科刑：
　㈠按刑法上之幫助犯，係對於犯罪與正犯有共同之認識，而以
    幫助之意思，對於正犯資以助力，而未參與實施犯罪之行為
    者而言（最高法院88年度台上字第1270號判決意旨參照）。
    是以，如未參與實施犯罪構成要件之行為，且係出於幫助之
    意思提供助力，即屬幫助犯，而非共同正犯。查，甲男及所
    屬詐欺犯罪組織不詳成員共同意圖為自己不法之所有，基於
    加重詐欺取財及洗錢之犯意聯絡，向附表所示告訴人及被害
    人分別施用詐術，使其等陷於錯誤，而依指示匯款至指定帳
    戶，詐欺犯罪組織不詳成員再操作網路銀行將詐得款項匯入
    另一金融帳戶，以此方式製造金流斷點，隱匿詐欺犯罪所得
    去向、所在，是渠等所為，均係犯刑法第339條之4之加重詐
    欺取財罪、洗錢防制法第14條第1項之一般洗錢罪。被告雖
    將彰化銀行帳戶及第一銀行帳戶資料交與甲男，並告知網路
    銀行帳號及密碼，使甲男及所屬詐欺犯罪組織得藉上揭2帳
    戶實施加重詐欺取財及洗錢犯罪，惟本案並無證據足資證明
    被告與詐欺犯罪組織成員有何犯意聯絡及行為分擔，抑或知
    悉詐欺犯罪組織成員人數、採用之犯罪手法，故無從認定被
    告係在明知彰化銀行帳戶及第一銀行帳戶嗣將供詐欺犯罪組
    織用於實施詐欺取財犯罪過程中之狀態下，交出帳戶相關資
    料，是其所為應僅係對詐欺犯罪組織為本案詐欺取財及洗錢
    之犯行提供助力，依上開說明，應成立幫助犯而非正犯。
　㈡核被告所為，係犯刑法第30條第1項前段、第339條第1項之幫
    助詐欺取財罪及刑法第30條第1項前段、洗錢防制法第14條
    第1項之幫助一般洗錢罪。又臺灣臺中地方檢察署檢察官111
    年度偵字第23044號、第25070號、第25680號、第26149號移
    送併辦部分，核與本件起訴書所載之犯罪事實為同一案件，
    具有想像競合犯之裁判上一罪關係，為起訴效力所及，本院
    自應併予審究。
  ㈢被告以一提供彰化銀行及第一銀行帳戶資料之幫助行為，使
    詐欺犯罪組織成員得用以做為收取詐騙如附表所示告訴人及
    被害人財物之工具，侵害附表所示之人之財產法益，其中編
    號1至4、6至21為詐欺既遂、編號5部分為詐欺未遂，為想像
    競合犯，應依刑法第55條前段，論以一幫助詐欺取財罪即足
    ；又被告前開行為，同時觸犯幫助詐欺取財及幫助一般洗錢
    等罪，為想像競合犯，應依刑法第55條前段之規定，從一重
    論以幫助一般洗錢罪。
  ㈣被告以幫助之意思，參與構成要件以外之行為，為幫助犯，
    其犯罪情節較正犯輕微，爰依刑法第30條第2項規定，按正
    犯之刑減輕其刑。又被告於本院審理時坦認洗錢之犯行，應
    依洗錢防制法第16條第2項之規定，減輕其刑。被告有前揭
    二種以上刑之減輕事由，爰依法遞減輕之。
  ㈤爰以行為人之責任為基礎，審酌被告率爾提供彰化銀行帳戶
    及第一銀行帳戶資料予真實姓名年籍不詳之人使用，除助長
    詐欺犯罪之氾濫，侵害附表所示告訴人及被害人的權益，且
    使詐欺犯罪組織不詳成員於附表所示告訴人及被害人匯入遭
    詐騙之款項後，得以立即操作網路銀行將詐欺贓款匯出，切
    斷特定犯罪所得與特定犯罪行為人間的關係，而難以追查犯
    罪所得去向及所在，並造成執法機關不易追查犯罪行為人，
    實屬不該；另考量被告犯後坦承犯行，並已與告訴人何依濃
    、張麗娟、林采蓉、吳樹蘭、曾雋庭、葉美英、李國濬、蔡
    淑芳、彭玉純成立調解，有本院111年度中司刑移調字第134
    7號調解程序筆錄在卷可參（見本院卷第137至140頁，其餘
    被害人則未到庭，而無法和解），惟並未遵期履行給付，有
    告訴人彭玉純、曾雋庭、林采蓉及張麗娟之陳報狀附卷可考
    ；復斟酌被告之犯罪動機、手段、本案被害人人數眾多、損
    失金額非微之犯罪情節，暨被告於本院審理時自陳之智識程
    度及家庭經濟生活狀況（見本院卷第233頁）等一切情狀，
    量處如主文所示之刑，並諭知易服勞役之折算標準。
四、沒收部分：
  ㈠按犯罪所得，屬於犯罪行為人者，沒收之。但有特別規定者
    ，依其規定，刑法第38條之1第1項亦有明定。查，被告供稱
    將上開帳戶資料交與甲男，並未獲得報酬等語（見本院卷第
    111頁），卷內亦無證據證明被告有因此獲取任何報酬，自
    難認被告有何犯罪所得，尚無從宣告沒收。又被告所提供之
    彰化銀行及第一銀行帳戶業經警方通報列為警示帳戶，對於
    本案遂行詐欺取財及洗錢之人而言，已失其匿名性，亦無從
    再供犯罪使用，且上開資料實質上並無任何價值，亦非屬於
    違禁物或法定應義務沒收之物，爰不予宣告沒收或追徵。
  ㈡洗錢防制法第18條第1項前段規定，犯第14條之罪，其所移轉
    、變更、掩飾、隱匿、收受、取得、持有、使用之財物或財
    產上利益，沒收之。前揭洗錢防制法關聯客體之沒收，核其
    性質應屬刑法犯罪工具沒收之特別規定，惟上開條文雖採義
    務沒收主義，卻未特別規定「不問屬於犯罪行為人與否，沒
    收之」，此部分條文之解釋自應回歸適用原則性之規範，即
    參諸刑法第38條第2項前段，以屬於犯人行為人所有者為限
    ，始應予沒收。基此，被告僅係提供金融帳戶資料予甲男，
    附表所示告訴人及被害人遭詐騙之款項，均遭詐欺犯罪組織
    不詳成員以網路銀行匯出，被告對該些詐欺贓款並無支配管
    領能力，自無從適用上開規定宣告沒收，併此敘明。
據上論斷，應依刑事訴訟法第299條第1項前段，洗錢防制法第14
條第1項、第16條第2項，刑法第11條前段、第30條第1項前段、
第2項、第339條第1項、第55條前段、第42條第3項前段，刑法施
行法第1條之1第1項，判決如主文。
本案經檢察官李毓珮提起公訴及移送併辦，檢察官楊仕正移送併
瓣，檢察官張添興到庭執行職務。
中　　華　　民　　國　　111 　年　　11　　月　　10　　日
                  刑事第二十庭  審判長法  官  江宗祐
　　　　　　　　　                    法  官  林德鑫
                    　　　　　　　　　法  官  江文玉
以上正本證明與原本無異。
如不服本判決應於收受判決後20日內向本院提出上訴書狀，並應
敘述具體理由；其未敘述上訴理由者，應於上訴期間屆滿後20日
內向本院補提理由書（均須按他造當事人之人數附繕本）「切勿
逕送上級法院」。
告訴人或被害人如不服判決，應備理由具狀向檢察官請求上訴，
上訴期間之計算，以檢察官收受判決正本之日起算。
                                      書記官  黃珮華
中　　華　　民　　國　　111 　年　　11　　月　　10　　日
附錄論罪科刑法條
洗錢防制法第14條
有第二條各款所列洗錢行為者，處7年以下有期徒刑，併科新臺
幣5百萬元以下罰金。
前項之未遂犯罰之。
前二項情形，不得科以超過其特定犯罪所定最重本刑之刑。
中華民國刑法第30條
幫助他人實行犯罪行為者，為幫助犯。雖他人不知幫助之情者，
亦同。
幫助犯之處罰，得按正犯之刑減輕之。
中華民國刑法第339條
意圖為自己或第三人不法之所有，以詐術使人將本人或第三人之
物交付者，處5年以下有期徒刑、拘役或科或併科50萬元以下罰
金。
以前項方法得財產上不法之利益或使第三人得之者，亦同。
前二項之未遂犯罰之。
【附表】（時間：民國，單位：新臺幣；編號1、2為起訴書犯罪
事實一、㈠、㈡；編號3至18為111年度偵字第23044號併辦意旨書
附表編號1至16；附號19至21為111年度偵字第25070號、第25680
號、第26149號併辦意旨書附表編號1至3）
編號 被害人 詐騙時間、方式  匯款時間、金額  匯款之人頭帳戶 證據清單 1  楊瓊玉 詐欺犯罪組織不詳成員於110 年10月25日19時06分許，透過通訊軟體TELEGRAM，以暱稱「楊如鈞」與楊瓊玉認識後，再透過通訊軟體LINE互加為好友，「楊如鈞」佯稱自己是投資老師，邀楊瓊玉投資黃金現貨，並提供「TYSONGLOBAL」平臺供楊瓊玉投資；嗣其他不詳成員佯裝為平臺客服與楊瓊玉聯繫，致楊瓊玉信以為真，陷於錯誤，而依指示轉帳匯款至指定之右揭帳戶內。 1.110年12月1日11時15分許，匯款50萬元 2.110年12月2日9時44分許，匯款20萬元  【共計：70萬元】 彰化商業銀行帳號：00000000000000號、 戶名：羅心茹 1.證人即告訴人楊瓊玉於警詢中之證述（111年度偵字第21741號卷第17至18頁） 2.楊瓊玉之玉山、新光銀行帳號存摺封面及內頁交易明細、內政部警政署反詐騙諮詢專線紀錄表、新北市政府警察局永和分局得和派出所受理詐騙帳戶通報警示簡便格式表、金融機構聯防機制通報單（同上卷第27至39頁） 3.彰化商業銀行苑裡分行111年1月28日函，檢送羅心茹帳號00000000000000號開戶基本資料、110年1月1日起至12月30日止交易明細、申辦網路銀行轉帳約定轉入帳號明細（111年度偵字第23563號卷第25至59頁） 2  楊碧茹 詐欺犯罪組織不詳成員於110 年10月26日前之某時許，透過籌碼K線APP討論區，與楊碧茹互加通訊軟體LINE為好友，嗣該不詳成員向楊碧茹佯稱可帶其股票操作，邀楊碧茹進行投資黃金云云，致使楊碧茹陷於錯誤，依其指示轉帳匯款至指定之右揭帳戶內。 110年12月1日11時32分、33分、36分、同年12月2日11時49分、50許，各匯款5 萬元（共5次）  【共計：25萬元】 彰化商業銀行帳號：00000000000000號、 戶名：羅心茹 1.證人即告訴人楊碧茹於警詢中之證述（111年度偵字第23563號卷第67至71頁） 2.內政部警政署反詐騙諮詢專線紀錄表、臺中市政府警察局清水分局清水派出所受理詐騙帳戶通報警示簡便格式表、匯款明細、匯出帳號及金額表（同上卷第73至97頁） 3.彰化商業銀行苑裡分行111年1月28日函，檢送羅心茹帳號00000000000000號開戶基本資料、110年1月1日起至12月30日止交易明細、申辦網路銀行轉帳約定轉入帳號明細（同上卷第25至59頁） 3 何依濃 詐欺犯罪組織不詳成員於110 年11月30日21時05分許，透過股票投資平台，以暱稱「張松允老師」與何依濃聯繫後，雙方透過通訊軟體LINE互加為好友；嗣再由某不詳成員以LINE暱稱「小琪」與何依濃聯絡，佯稱可投資黃金期貨獲利云云，並提供網址供何依濃註冊匯款，致何依濃陷於錯誤，依「張松允老師」及「小琪」指示，轉帳匯款至指定之右揭帳戶內。 1.110年12月1日10時30分匯款5萬元 2.110年12月1日10時39分匯款5萬元 3.110年12月1日14時57分匯款5萬元 4.110年12月1日19時34分匯款5萬元 5.110年12月2日9時34分匯款5萬元 6.110年12月2日9時37分匯款5萬元 7.110年12月2日13時25分匯款10萬元  【共計：40萬元】 彰化商業銀行帳號：00000000000000號、 戶名：羅心茹 1.證人即告訴人何依濃於警詢中之證述（111年度偵字第23044號卷一第83至85頁反面） 2.新北市政府警察局中和分局警備隊受理各類案件紀錄表、受（處）理案件證明單、受理詐騙帳戶通報警示簡便格式表、內政部警政署反詐騙諮詢專線紀錄表、金融機構聯防機制通報單、彰化銀行存款憑條、網路轉帳明細、LINE對話紀錄（同上卷第79至81頁、第87至159 頁反面） 3.彰化商業銀行苑裡分行111年1月28日函，檢送羅心茹帳號00000000000000號開戶基本資料、110年1月1日起至12月30日止交易明細、申辦網路銀行轉帳約定轉入帳號明細（111年度偵字第23563號卷第25至59頁） 4 張麗娟 詐欺犯罪組織不詳成員於110 年11月25日後之某時許，透過通訊軟體LINE的股票投資群組，以暱稱「陳紋龍」與張麗娟互加為好友後，「陳紋龍」向張麗娟佯稱操作黃金市場利潤較高云云，邀張麗娟投資黃金現貨，並傳送投資平臺網站連結；嗣再由不詳成員佯裝為「客服Belle」與張麗娟互加為LINE好友，致使張麗娟陷於錯誤，依「客服Belle」指示，轉帳匯款至指定之右揭帳戶內。 110年12月2日12時15分許，匯款10萬元 彰化商業銀行帳號：00000000000000號、 戶名：羅心茹 1.證人即告訴人張麗娟於警詢中之證述（111年度偵字第23044號卷二第7頁正反面） 2.內政部警政署反詐騙諮詢專線紀錄表、新竹市警察局第一分局北門派出所受（處）理案件證明單、受理各類案件紀錄表、受理詐騙帳戶通報警示簡便格式表、金融機構聯防機制通報單、張麗娟臺灣銀行帳號存摺封面影本、網路轉帳明細、LINE對話紀錄（同上卷第11頁、第13至29頁反面） 3.彰化商業銀行苑裡分行111年1月28日函，檢送羅心茹帳號00000000000000號開戶基本資料、110年1月1日起至12月30日止交易明細、申辦網路銀行轉帳約定轉入帳號明細（111年度偵字第23563號卷第25至59頁） 5 顧洧漩 詐欺犯罪組織不詳成員於110 年11月中旬某時許，先傳送潛力飆股之簡訊予顧洧漩，並提供網址連結，顧洧漩點選連結加入暱稱「股海飛揚- 葉子揚」LINE群組後，詐欺犯罪組織不詳成員即佯裝為客服人員向顧洧漩訛稱可投資黃金期貨獲利云云，致顧洧漩陷於錯誤，依指示轉帳匯款至指定之右揭帳戶內。 110年12月2日14時許，匯款20萬元 【告訴人於警詢中表示因羅心茹帳戶異常，故匯款遭陽信銀行攔阻，並已匯回顧洧漩之陽信銀行帳戶。】 彰化商業銀行帳號：00000000000000號、 戶名：羅心茹 1.證人即告訴人顧洧漩於警詢中之證述（111年度偵字第23044號卷二第37頁正反面） 2.高雄市政府警察局小港分局漢民路派出所受（處）理案件證明單、受理各類案件紀錄表、內政部警政署反詐騙諮詢專線紀錄表、受理詐騙帳戶通報警示簡便格式表、陽信商業銀行匯款收執聯、顧洧漩陽信銀行帳號存摺封面及內頁交易明細影本（同上卷第39至51頁） 3.彰化商業銀行苑裡分行111年1月28日函，檢送羅心茹帳號00000000000000號開戶基本資料、110年1月1日起至12月30日止交易明細、申辦網路銀行轉帳約定轉入帳號明細（111年度偵字第23563號卷第25至59頁） 6 林怡帆 詐欺犯罪組織不詳成員於110 年12月3 日8 時許，透過手機通訊軟體以暱稱「陳紋龍」與林怡帆認識後，提供林怡帆投資黃金期貨網頁連結，佯稱可投資黃金期貨獲利云云，致林怡帆陷於錯誤，連結網址註冊，並依指示轉帳匯款至指定之右揭帳戶內。 110年12月3日8時58分許，匯款3萬元 第一商業銀行帳號：00000000000號、 戶名：羅心茹 1.證人即告訴人林怡帆於警詢中之證述（111年度偵字第23044號卷二第57頁正反面） 2.內政部警政署反詐騙諮詢專線紀錄表、臺中市政府警察局清水分局清水派出所受理各類案件紀錄表、受（處）理案件證明單、受理詐騙帳戶通報警示簡便格式表、金融機構聯防機制通報單（同上卷第61至71頁） 3.第一商業銀行大甲分行2021/12/30函，檢送羅心茹帳號00000000000 號開戶申請書、身分證影本、開戶影像及交易明細（111年度偵字第23044號卷一第55至69頁） 4.第一商業銀行大甲分行2022/01/18函，檢送羅心茹帳號開戶申請書、身分證影本及交易明細（111 年度偵字第25680號卷第55至77頁） 7 莊昭宏 詐欺犯罪組織不詳成員於110 年12月3 日前之某時許，透過通訊軟體TELEGRAM與莊昭宏聯繫，再透過通訊軟體LINE互加為好友，該不詳成員向莊昭宏提供「TYSON GLOBAL」網站，佯稱可註冊投資黃金期貨獲利云云，再佯裝為該網站客服人員與莊昭宏聯繫，致莊昭宏陷於錯誤，依指示轉帳匯款至指定之右揭帳戶內。 1.110年12月3日11時14分許，匯款5萬 2.110年12月3日11時15分許，匯款6千  【共計：5萬6千元】 第一商業銀行帳號：00000000000號、 戶名：羅心茹 1.證人即告訴人莊昭宏於警詢中之證述（111年度偵字第23044號卷二第77至79頁） 2.內政部警政署反詐騙諮詢專線紀錄表、新竹縣政府警察局竹北分局六家派出所受理各類案件紀錄表、受（處）理案件證明單、受理詐騙帳戶通報警示簡便格式表、金融機構聯防機制通報單、莊昭宏之中國信託銀行帳號交易明細、LINE對話紀錄（同上卷第83至111頁） 3.第一商業銀行大甲分行2021/12/30函，檢送羅心茹帳號00000000000 號開戶申請書、身分證影本、開戶影像及交易明細（111年度偵字第23044號卷一第55至69頁） 4.第一商業銀行大甲分行2022/01/18函，檢送羅心茹帳號開戶申請書、身分證影本及交易明細（111 年度偵字第25680號卷第55至77頁） 8 林采蓉 詐欺犯罪組織不詳成員於110 年11月18日11時13分許，透過通訊軟體TELEGRAM與林采蓉聯繫，再透過通訊軟體LINE互加為好友，該不詳成員提供「TYSON GLOBAL」網站連結予林采蓉，向其訛稱可註冊投資國際黃金買賣獲利云云，致林采蓉陷於錯誤，依指示至上開網站註冊，再依「客服Ailsa」之指示轉帳匯款至指定之右揭帳戶內。 1.110年12月1日12時08分許，匯款5萬元 2.110年12月1日12時09分許，匯款5萬元 3.110年12月1日14時11分許，匯款10萬元 彰化商業銀行帳號：00000000000000號、 戶名：羅心茹 1.證人即告訴人林采蓉於警詢中之證述（111年度偵字第23044號卷二第117至121頁） 2.桃園市政府警察局桃園分局埔子派出所受理各類案件紀錄表、內政部警政署反詐騙諮詢專線紀錄表、受理詐騙帳戶通報警示簡便格式表、金融機構聯防機制通報單、林采蓉提供詐騙網站頁面、網路轉帳明細、國泰世華商業銀行匯出匯款憑條、LINE對話紀錄、林采蓉國泰世華銀行帳號存摺封面影本（同上卷第123至167頁） 3.彰化商業銀行苑裡分行111年1月28日函，檢送羅心茹帳號00000000000000號開戶基本資料、110年1月1日起至12月30日止交易明細、申辦網路銀行轉帳約定轉入帳號明細（111年度偵字第23563號卷第25至59頁） 4.第一商業銀行大甲分行2021/12/30函，檢送羅心茹帳號00000000000 號開戶申請書、身分證影本、開戶影像及交易明細（111年度偵字第23044號卷一第55至69頁） 5.第一商業銀行大甲分行2022/01/18函，檢送羅心茹帳號開戶申請書、身分證影本及交易明細（111 年度偵字第25680號卷第55至77頁）    4.110年12月3日10時56分許，匯款5萬元 【起訴書附表漏載此筆款項，應予補充】 5.110年12月3日10時58分許，匯款5萬元 6.110年12月3日11時04分許，匯款5萬元 7.110年12月3日11時05分許，匯款5萬元 8.110年12月3日11時07分許，匯款5萬元 9.110年12月3日11時10分許，匯款5萬元  【共計：50萬元】 第一商業銀行帳號：00000000000號、 戶名：羅心茹  9 何嵩基 詐欺犯罪組織不詳成員於110 年12月3 日前某時許，透過手機通訊軟體LINE以暱稱「陳紋龍」與何嵩基認識後，提供網址供何嵩基註冊，佯稱可以介紹美國黃金及期貨的賺錢管道云云，致何嵩基陷於錯誤，依「陳紋龍」及網站客服人員指示轉帳匯款至指定之右揭帳戶內。 110年12月3日15時11分許，匯款10萬元 第一商業銀行帳號：00000000000號、 戶名：羅心茹 1.證人即告訴人何嵩基於警詢中之證述（111年度偵字第23044號卷三第5 至11頁） 2.臺北市政府警察局文山第二分局景美派出所受理各類案件紀錄表、受（處）理案件證明單、元大銀行國內匯款申請書、受理詐騙帳戶通報警示簡便格式表、內政部警政署反詐騙諮詢專線紀錄表、LINE對話紀錄（同上卷第15至27頁反面） 3.第一商業銀行大甲分行2021/12/30函，檢送羅心茹帳號00000000000 號開戶申請書、身分證影本、開戶影像及交易明細（111年度偵字第23044號卷一第55至69頁） 4.第一商業銀行大甲分行2022/01/18函，檢送羅心茹帳號開戶申請書、身分證影本及交易明細（111 年度偵字第25680號卷第55至77頁） 10 吳樹蘭 詐欺犯罪組織不詳成員於110 年11月8 日前之某時許，透過通訊軟體TELEGRAM與吳樹蘭聯繫，稱加入群組可領取飆股資訊，再透過通訊軟體LINE以暱稱「李世新」與吳樹蘭互加為好友，並提供「TYS0N GLOBAL」網站，佯稱可投資黃金買賣獲利云云，致吳樹蘭陷於錯誤，至上開網站註冊，不詳成員再佯裝為「客服Belle」與其聯繫，吳樹蘭遂依指示轉帳匯款至指定之右揭帳戶內。   1.110年12月2日12時21分許，匯款40萬元 【起訴書附表誤載為12時16分匯款4萬元，應予更正】 2.110年12月2日13時03分許，匯款40萬500元 【起訴書附表誤載為12時34分匯款4萬500元，應予更正】  【共計：800,500元】 彰化商業銀行帳號：00000000000000號、 戶名：羅心茹 1.證人即告訴人吳樹蘭於警詢中之證述（111年度偵字第23044號卷三第31至45頁） 2.宜蘭縣政府警察局礁溪分局三城派出所受（處）理案件證明單、受理各類案件紀錄表、內政部警政署反詐騙諮詢專線紀錄表、受理詐騙帳戶通報警示簡便格式表、金融機構聯防機制通報單、礁溪鄉農會匯款申請書、LINE對話紀錄、手機程式「Tyson Global」錢包餘額及交易紀錄、所有來電顯示截圖、臉書頁面截圖（同上卷第47至107頁） 3.彰化商業銀行苑裡分行111年1月28日函，檢送羅心茹帳號00000000000000號開戶基本資料、110年1月1日起至12月30日止交易明細、申辦網路銀行轉帳約定轉入帳號明細（111年度偵字第23563號卷第25至59頁） 11 張謙之 詐欺犯罪組織不詳成員於110 年10月10日某時許，透過手機通訊軟體LINE以暱稱「楊燿堂」與張謙之認識後，提供「TYS0N GLOBAL」網站連結予張謙之，佯稱可以投資國際黃金市場獲利云云，致張謙之陷於錯誤，依指示轉帳匯款至指定之右揭帳戶內。 110年12月1日16時56分許，匯款20萬元 第一商業銀行帳號：00000000000號、 戶名：羅心茹 1.證人即告訴人張謙之於警詢中之證述（111年度偵字第23044號卷三第113至115頁） 2.新竹縣政府警察局新湖分局湖口派出所受理各類案件紀錄表、陳報單、受（處）理案件證明單、內政部警政署反詐騙諮詢專線紀錄表、受理詐騙帳戶通報警示簡便格式表、金融機構聯防機制通報單、LINE對話紀錄（同上卷第117至127頁、第135至137頁反面） 3.第一商業銀行大甲分行2021/12/30函，檢送羅心茹帳號00000000000 號開戶申請書、身分證影本、開戶影像及交易明細（111年度偵字第23044號卷一第55至69頁） 4.第一商業銀行大甲分行2022/01/18函，檢送羅心茹帳號開戶申請書、身分證影本及交易明細（111 年度偵字第25680號卷第55至77頁） 12 曾雋庭 詐欺犯罪組織不詳成員於110 年11月底之某日，先傳送簡訊予曾雋庭，並提供網站連結，曾雋庭點選連結加入LINE群組，不詳成員再以暱稱「李志鴻（逍遙子）」與曾雋庭互加為好友，並向曾雋庭提供網站，佯稱可以投資期貨獲利云云，致曾雋庭陷於錯誤，至上開網站註冊，不詳成員再佯裝為平臺客服人員與其聯繫，曾雋庭遂依指示轉帳匯款至指定之右揭帳戶內。 110年12月3日12時31分許，各匯款5萬元、5萬元  【共計：10萬元】 第一商業銀行帳號：00000000000號、 戶名：羅心茹 1.證人即告訴人曾雋庭於警詢中之證述（111年度偵字第23044號卷三第141至143頁） 2.臺中市政府警察局第一分局公益派出所受理各類案件紀錄表、受（處）理案件證明單、內政部警政署反詐騙諮詢專線紀錄表、受理詐騙帳戶通報警示簡便格式表、金融機構聯防機制通報單、LINE對話紀錄、網路轉帳明細（同上卷第145至165頁） 3.第一商業銀行大甲分行2021/12/30函，檢送羅心茹帳號00000000000 號開戶申請書、身分證影本、開戶影像及交易明細（111年度偵字第23044號卷一第55至69頁） 4.第一商業銀行大甲分行2022/01/18函，檢送羅心茹帳號開戶申請書、身分證影本及交易明細（111 年度偵字第25680號卷第55至77頁） 13 葉美英 詐欺犯罪組織不詳成員於110 年11月22日9 時許，透過通訊軟體TELEGRAM與葉美英聯繫，再透過通訊軟體LINE以暱稱「黃豐凱」與葉美英互加為好友，並向葉美英提供「TYS0N GLOBAL」網站，佯稱可投資獲利云云，致葉美英陷於錯誤，至上開網站註冊，不詳成員再佯裝為「客服Ailsa」與其聯繫，葉美英遂依指示轉帳匯款至指定之右揭帳戶內。  1.110年12月1日9時26分許，匯款5 萬元 彰化商業銀行帳號：00000000000000號、 戶名：羅心茹 1.證人即告訴人葉美英於警詢中之證述（111年度偵字第23044號卷四第5至7頁） 2.內政部警政署反詐騙諮詢專線紀錄表、高雄市政府警察局湖內分局湖內派出所受理詐騙帳戶通報警示簡便格式表、金融機構聯防機制通報單、陳報單、受理各類案件紀錄表、受（處）理案件證明單、葉美英銀行帳號交易明細、LINE對話紀錄（第9至37頁） 3.彰化商業銀行苑裡分行111年1月28日函，檢送羅心茹帳號00000000000000號開戶基本資料、110年1月1日起至12月30日止交易明細、申辦網路銀行轉帳約定轉入帳號明細（111年度偵字第23563號卷第25至59頁） 4.第一商業銀行大甲分行2021/12/30函，檢送羅心茹帳號00000000000 號開戶申請書、身分證影本、開戶影像及交易明細（111年度偵字第23044號卷一第55至69頁） 5.第一商業銀行大甲分行2022/01/18函，檢送羅心茹帳號開戶申請書、身分證影本及交易明細（111 年度偵字第25680號卷第55至77頁）    2.110年12月1日17時22分許，匯款5 萬元  【共計：10萬元】 第一商業銀行帳號：00000000000號、 戶名：羅心茹  14 張正藍 詐欺犯罪組織不詳成員於110 年11月底某日，透過手機通訊軟體LINE以暱稱「暘帆啟航-子暘」與張正藍認識後，提供「TYSON GLOBAL」網站與張正藍，佯稱可以投資國際黃金市場獲利云云，致張正藍陷於錯誤，遂至上開網站註冊，不詳成員再佯裝為客服人員與其聯繫，張正藍遂依指示轉帳匯款至指定之右揭帳戶內。    110年12月2日11時20分許，匯款10萬元  【起訴書附表誤載為14時02分】 第一商業銀行帳號：00000000000號、 戶名：羅心茹 1.證人即告訴人張正藍於警詢中之證述（111年度偵字第23044號卷四第45頁正反面） 2.新北市政府警察局新店分局安康派出所受（處）理案件證明單、內政部警政署反詐騙諮詢專線紀錄表、受理詐騙帳戶通報警示簡便格式表、金融機構聯防機制通報單、張正藍之合作金庫銀行帳號存摺封面影本及交易明細、投資網站頁面、LINE對話紀錄（同上卷第47至77頁） 3.第一商業銀行大甲分行2021/12/30函，檢送羅心茹帳號00000000000 號開戶申請書、身分證影本、開戶影像及交易明細（111年度偵字第23044號卷一第55至69頁） 4.第一商業銀行大甲分行2022/01/18函，檢送羅心茹帳號開戶申請書、身分證影本及交易明細（111 年度偵字第25680號卷第55至77頁） 15 謝克強 詐欺犯罪組織不詳成員於110 年11月某時許，透過手機通訊軟體LINE以暱稱「楊如鈞」與謝克強認識後，並提供「TYS0N GLOBAL」網站連結，佯稱可以投資黃金期貨獲利云云，復再佯裝為該網站之「黃金客服」與謝克強聯繫，致謝克強陷於錯誤，依指示轉帳匯款至指定之右揭帳戶內。 1.110年12月1日14時07分許，匯款49,999元 2.110年12月1日14時11分許，匯款49,990元 彰化商業銀行帳號：00000000000000號、 戶名：羅心茹 1.證人即告訴人謝克強於警詢中之證述（111年度偵字第23044號卷四第85至87頁） 2.內政部警政署反詐騙騙諮詢專線紀錄表、高雄市政府警察局岡山分局壽天派出所受理詐騙帳戶通報警示簡便格式表、金融機構聯防機制通報單、謝克強之台灣中小企銀及渣打銀行帳號存摺內頁交易明細、銀行轉帳明細、LINE對話紀錄、受（處）理案件證明單（同上卷第89至103頁、第111至113頁、第125至127頁） 3.彰化商業銀行苑裡分行111年1月28日函，檢送羅心茹帳號00000000000000號開戶基本資料、110年1月1日起至12月30日止交易明細、申辦網路銀行轉帳約定轉入帳號明細（111年度偵字第23563號卷第25至59頁） 4.第一商業銀行大甲分行2021/12/30函，檢送羅心茹帳號00000000000 號開戶申請書、身分證影本、開戶影像及交易明細（111年度偵字第23044號卷一第55至69頁） 5.第一商業銀行大甲分行2022/01/18函，檢送羅心茹帳號開戶申請書、身分證影本及交易明細（111 年度偵字第25680號卷第55至77頁）    3.110年12月3日12時17分許，匯款49,999元 4.110年12月3日12時21分許，匯款49,999元  【共計：199,987元】 第一商業銀行帳號：00000000000號、 戶名：羅心茹  16 李國濬 詐欺犯罪組織不詳成員於110 年11月21日11時39分許，透過手機通訊軟體LINE以暱稱「陳紋龍」與李國濬認識後，佯稱可以投資股票獲利云云，致李國濬陷於錯誤，依指示轉帳匯款至指定之右揭帳戶內。 1.110年12月1日16時34分許，匯款55,397元 2.110年12月3日9時10分許，匯款110,988元  【共計：166,385元】 第一商業銀行帳號：00000000000號、 戶名：羅心茹 1.證人即告訴人李國濬於警詢中之證述（111年度偵字第23044號卷四第133 頁正反面） 2.桃園市政府警察局中壢分局仁愛派出所受（處）理案件證明單、內政部警政署反詐騙諮詢專線紀錄表、受理各類案件紀錄表、受理詐騙帳戶通報警示簡便格式表、金融機構聯防機制通報單、李國濬玉山銀行帳號交易明細、對話紀錄（同上卷第137至151頁、第155至157頁） 3.第一商業銀行大甲分行2021/12/30函，檢送羅心茹帳號00000000000 號開戶申請書、身分證影本、開戶影像及交易明細（111年度偵字第23044號卷一第55至69頁） 4.第一商業銀行大甲分行2022/01/18函，檢送羅心茹帳號開戶申請書、身分證影本及交易明細（111 年度偵字第25680號卷第55至77頁） 17 林立宜 詐欺犯罪組織不詳成員於110 年11月某時許，透過手機通訊軟體LINE以暱稱「陳紋龍」與林立宜認識後，提供「TYS0N GLOBAL」網站，佯稱可以投資獲利云云，不詳成員再佯裝為「客服Belle」與林立宜聯繫，致林立宜陷於錯誤，依指示轉帳匯款至指定之右揭帳戶內。 1.110年12月1日16時02分許，匯款3萬元 第一商業銀行帳號：00000000000號、 戶名：羅心茹 1.證人即告訴人林立宜於警詢中之證述（111年度偵字第23044號卷五第7頁正反面） 2.新北市政府警察局三重分局永福派出所受理詐騙帳戶通報警示簡便格式表、金融機構聯防機制通報單、內政部警政署反詐騙諮詢專線紀錄表、受（處）理案件證明單、受理各類案件紀錄表、LINE對話紀錄、網路轉帳明細（同上卷第9至35頁反面） 3.彰化商業銀行苑裡分行111年1月28日函，檢送羅心茹帳號00000000000000號開戶基本資料、110年1月1日起至12月30日止交易明細、申辦網路銀行轉帳約定轉入帳號明細（111年度偵字第23563號卷第25至29頁） 4.第一商業銀行大甲分行2021/12/30函，檢送羅心茹帳號00000000000 號開戶申請書、身分證影本、開戶影像及交易明細（111年度偵字第23044號卷一第55至69頁） 5.第一商業銀行大甲分行2022/01/18函，檢送羅心茹帳號開戶申請書、身分證影本及交易明細（111 年度偵字第25680號卷第55至77頁）    2.110年12月2日13時03分許，匯款3萬元  【共計：6萬元】 彰化商業銀行帳號：00000000000000號、 戶名：羅心茹  18 蔡淑芳 詐欺犯罪組織不詳成員於110 年12月3 日8 時許，透過通訊軟體LINE與蔡淑芳認識後，並向蔡淑芳提供網頁，佯稱投資黃金外匯獲利云云，致蔡淑芳陷於錯誤，依指示轉帳匯款至指定之右揭帳戶內。 1.110年12月1日10時55分許，匯款10萬元 彰化商業銀行帳號：00000000000000號、 戶名：羅心茹 1.證人即告訴人蔡淑芳於警詢中之證述（111年度偵字第23044號卷五第39頁正反面） 2.內政部警政署反詐騙諮詢專線紀錄表、新北市政府警察局三重分局光明派出所受（處）理案件證明單、受理各類案件紀錄表、金融機構聯防機制通報單、受理詐騙帳戶通報警示簡便格式表、蔡淑芳銀行帳號交易明細、網頁截圖、LINE對話紀錄（第37頁反面至93頁反面） 3.彰化商業銀行苑裡分行111年1月28日函，檢送羅心茹帳號00000000000000號開戶基本資料、110年1月1日起至12月30日止交易明細、申辦網路銀行轉帳約定轉入帳號明細（111年度偵字第23563號卷第25至59頁） 4.第一商業銀行大甲分行2021/12/30函，檢送羅心茹帳號00000000000 號開戶申請書、身分證影本、開戶影像及交易明細（111年度偵字第23044號卷一第55至69頁） 5.第一商業銀行大甲分行2022/01/18函，檢送羅心茹帳號開戶申請書、身分證影本及交易明細（111 年度偵字第25680號卷第55至77頁）    2.110年12月1日16時08分許，匯款9萬元 3.110年12月2日9時56分許，匯款20萬元  【共計：39萬元】 第一商業銀行帳號：00000000000號、 戶名：羅心茹  19 彭月珠 詐欺犯罪組織不詳成員於110 年6 月某日，透過通訊軟體TELEGRAM與彭月珠聯繫，並向彭月珠提供「TYSON GLOBAL」網站，佯稱可投資黃金獲利云云，彭月珠遂至上開網站註冊帳號，並同意對方代為操作收取佣金。嗣不詳成員再佯裝該平臺客服人員與其聯繫，彭月珠遂依指示轉帳匯款至指定之右揭帳戶內。 110年12月1日12時43分許，匯款27萬7千元 彰化商業銀行帳號：00000000000000號、 戶名：羅心茹 1.證人即告訴人彭月珠於警詢中之證述（111年度偵字第25070號卷五第19至22頁） 2.臺北市政府警察局中山分局中山一派出所受理各類案件紀錄表、受（處）理案件證明單、內政部警政署反詐騙諮詢專線紀錄表、受理詐騙帳戶通報警示簡便格式表、彭月珠之中國信託商業銀行帳號交易明細、彭月珠提供之詐騙網站頁面（同上卷第39至45頁、第57頁、第75頁、第81頁） 3.彰化商業銀行苑裡分行111年1月28日函，檢送羅心茹帳號00000000000000號開戶基本資料、110年1月1日起至12月30日止交易明細、申辦網路銀行轉帳約定轉入帳號明細（111年度偵字第23563號卷第25至59頁） 20 陳餘鈞 詐欺犯罪組織不詳成員於110 年7 、8 月間某日許，透過通訊軟體TELEGRAM與陳餘鈞聯繫，再透過通訊軟體LINE以暱稱「錢冠州金牌分析師」與陳餘鈞互加為好友，並提供「TYS0N GLOBAL」網站，佯稱可投資黃金期貨獲利云云，復佯裝為網站客服「Ailsa」與陳餘鈞聯繫，致陳餘鈞信以為真，陷於錯誤，遂依指示轉帳匯款至指定之右揭帳戶內。 1.110年12月1日14時16分許，匯款5萬元 2.110年12月1日14時19分許，匯款5萬元 彰化商業銀行帳號：00000000000000號、 戶名：羅心茹 1.證人即告訴人陳餘鈞於警詢中之證述（111年度偵字第25680號卷第21至25 頁） 2.臺北市政府警察局北投分局長安派出所受理各類案件紀錄表、受（處）理案件證明單、內政部警政署反詐騙諮詢專線紀錄表、受理詐騙帳戶通報警示簡便格式表、LINE對話紀錄、金融機構聯防機制通報單（同上卷第79至83頁、第91頁、第95至108頁、第127 頁） 3.彰化商業銀行苑裡分行111年1月28日函，檢送羅心茹帳號00000000000000號開戶基本資料、110年1月1日起至12月30日止交易明細、申辦網路銀行轉帳約定轉入帳號明細（111年度偵字第23563號卷第25至59頁） 4.第一商業銀行大甲分行2021/12/30函，檢送羅心茹帳號00000000000 號開戶申請書、身分證影本、開戶影像及交易明細（111年度偵字第23044號卷一第55至69頁） 5.第一商業銀行大甲分行2022/01/18函，檢送羅心茹帳號開戶申請書、身分證影本及交易明細（111 年度偵字第25680號卷第55至77頁）    3.110年12月2日11時35分許，匯款5萬元 4.110年12月2日11時38分許，匯款5萬元  【共計：20萬元】 第一商業銀行帳號：00000000000號、 戶名：羅心茹  21 彭玉純 詐欺犯罪組織不詳成員於110 年12月2 日12時53分許前之某時，透過通訊軟體LINE以暱稱「陳紋龍」與彭玉純認識後，向彭玉純佯稱可以幫其投資股票、黃金獲利云云，致彭玉純陷於錯誤，依指示轉帳匯款至指定之右揭帳戶內。 110年12月2日12時35分許，匯款5萬元 第一商業銀行帳號：00000000000號、 戶名：羅心茹 1.證人即告訴人彭玉純於警詢中之證述（111年度偵字第26149號卷第15至19頁） 2.內政部警政署反詐騙諮詢專線紀錄表、新竹縣政府警察局竹北分局六家派出所受理詐騙帳戶通報警示簡便格式表、金融機構聯防機制通報單、合作金庫商業銀行匯款申請書代收入票、LINE對話紀錄（同上卷第21頁、第27至37頁） 3.第一商業銀行大甲分行2021/12/30函，檢送羅心茹帳號00000000000 號開戶申請書、身分證影本、開戶影像及交易明細（111年度偵字第23044號卷一第55至69頁） 4.第一商業銀行大甲分行2022/01/18函，檢送羅心茹帳號開戶申請書、身分證影本及交易明細（111 年度偵字第25680號卷第55至77頁）